臺灣基隆地方法院刑事裁定
111年度聲字第763號
聲  請  人  臺灣基隆地方檢察署檢察官
受  刑  人  陳柏勳



上列聲請人因受刑人違反毒品危害防制條例等案件，聲請定其應
執行之刑（111年度執聲字第373號），本院裁定如下：
    主  文
甲○○犯如附表所示各罪，有期徒刑部分應執行有期徒刑玖年拾月
。
    理  由
一、聲請意旨略以：受刑人甲○○因違反毒品危害防制條例等案件
    ，先後經判決確定如附表所示，依刑法第50條第1項但書第1
    款及第2項之規定，經受刑人請求定應執行刑，並依刑法第5
    3條及第51條第5款，定其應執行之刑，爰依刑事訴訟法第47
    7條第1項聲請裁定等語。
二、數罪併罰案件之實體裁判確定後，即生實質之確定力，除因
    增加經另案判決確定合於數罪併罰之其他犯罪，或原定應執
    行刑之數罪中有部分犯罪，因非常上訴、再審程序而經撤銷
    改判，或有赦免、減刑等情形，致原裁判定刑之基礎已經變
    動，或其他客觀上有責罰顯不相當之特殊情形，為維護極重
    要之公共利益，而有另定應執行刑之必要者外，法院應受原
    確定裁定實質確定力之拘束（最高法院110年度台抗字第489
    號裁定意旨參照）。又非常上訴係為糾正法律錯誤而設，其
    目的主要在統一法令之適用，僅形式上宣告原判決違背法令
    而予撤銷，並不具現實之效力，原確定判決仍屬存在，此等
    撤銷概不生改判之作用。質言之，非常上訴判決與原確定判
    決之關係，有如更正裁定與實體判決之關係，即非常上訴判
    決僅更正或補充原確定判決違誤之處，使原確定判決成為合
    法之裁判，並未使原確定判決失其效力。是以，非常上訴之
    目的既係為使原確定判決合法，原確定判決之確定日期並不
    因非常上訴撤銷原確定判決另行改判而失效，從而，仍應以
    原判決確定日期為界定數罪併合處罰之時點（臺灣高等法院
    暨所屬法院102年法律座談會刑事類提案第5號研討結果意旨
    參照）。查附表各編號所示之罪，固經本院以111年度聲字
    第133號裁定應執行有期徒刑10年，並迭經臺灣高等法院、
    最高法院駁回受刑人之抗告、再抗告而確定，然因附表編號
    4、5所示之罪刑，嗣經非常上訴程序而經最高法院以111年
    度台非字第88號判決撤銷原判決，分別改判處有期徒刑4年7
    月、3年11月，應執行有期徒刑5年10月確定，致原裁判定刑
    之基礎已經變動，自有另定應執行刑之必要，又附表編號4
    、5所示原判決確定日期不因非常上訴撤銷原確定判決另行
    改判而失效，合先敘明。
三、經查，受刑人因違反毒品危害防制條例等案件，經本院判處
    如附表所示之刑，均已分別確定在案，有各該判決書及臺灣
    高等法院被告前案紀錄表附卷可稽。再受刑人所犯如附表所
    示之罪，固分別經判處得易科罰金之罪與不得易科罰金之罪
    ，然受刑人業向臺灣基隆地方檢察署檢察官就如附表所示之
    各罪聲請定應執行刑，有同署依修正刑法第50條受刑人是否
    請求檢察官聲請定應執行刑聲請狀在卷可證。是聲請人以本
    院為上開案件之犯罪事實最後判決法院，就如附表所示之刑
    聲請定其應執行之刑，洵屬有據，應予准許。並考量法律之
    外部性及內部性界限、刑罰經濟及恤刑之目的、行為人復歸
    社會之可能性、行為人之人格、各罪間之關係、侵害法益、
    罪質異同、時空密接及獨立程度等因素，暨受刑人於本院傳
    真函表示無意見等情，裁定定其應執行之刑。另本件僅如附
    表編號1所示之犯罪有宣告併科罰金，是依法無庸就併科罰
    金部分定應執行刑，罰金部分應依原判決宣告之刑併執行之
    ，附此敘明。
四、依刑事訴訟法第477條第1項，裁定如主文。
中　　華　　民　　國　　111 　年　　10　　月　　20　　日
                  刑事第三庭  法　官　顏偲凡
以上正本證明與原本無異。
對於本件裁定如有不服，應於收受送達後5日內，向本院提出抗
告書狀，敘述抗告之理由，抗告於臺灣高等法院。
中　　華　　民　　國　　111 　年　　10　　月　　20　　日
                              書記官  李紫君
附表：受刑人甲○○定應執行之刑案件一覽表
 編          號            1           2           3  罪          名  毒品危害防制條例 妨害自由 妨害自由  宣    告    刑  有期徒刑6年 併科罰金新臺幣50萬元 有期徒刑8月 有期徒刑3月  犯  罪  日  期  108年11月5日或前某日~ 108年11月12日 106年9月5日 107年2月25日  偵查(自訴)機關年  度  案  號  基隆地檢108年度少連偵字第90號等 基隆地檢107年度偵字第5552號等 基隆地檢109年度偵字第3764號等 最  後  事實審 法    院 基隆地院 高等法院 基隆地院  案    號 109年度訴字第59號 108年度上訴字第3253號 109年度原訴字第21號  判決日期 109年3月3日 109年3月18日 110年4月28日 確  定   判  決 法    院 基隆地院 高等法院 基隆地院  案    號 109年度訴字第59號 108年度上訴字第3253號 109年度原訴字第21號  確定日期 109年4月9日 109年4月17日 110年6月1日 得否易科罰金            否           否           是 備           註  基隆地檢109年度執字第1053號 基隆地檢109年度執字第1244號 基隆地檢110年度執字第1098號 


 編          號           4          5 （以下空白）  罪          名  毒品危害防制條例 毒品危害防制條例   宣    告    刑  有期徒刑4年7月 有期徒刑3年11月   犯  罪  日  期  108年3月間至108年4月26日 108年4月30日前之某日至108年5月7日   偵查(自訴)機關年  度  案  號  基隆地檢108年度少連偵字第72號等 基隆地檢108年度少連偵字第72號等  最  後  事實審 法    院 高等法院 高等法院   案    號 109年度上訴字第296號 109年度上訴字第296號   判決日期 109年5月19日 109年5月19日  確  定   判  決 法    院 最高法院 最高法院   案    號 111年度台非字第88號 111年度台非字第88號   確定日期 111年8月25日（原判決確定日期109年7月7日） 111年8月25日（原判決確定日期109年7月7日）  得否易科罰金            否         否   備           註  基隆地檢111年度執更字第436號（編號4至5號定應執行有期徒刑5年10月） 基隆地檢111年度執更字第436號（編號4至5號定應執行有期徒刑5年10月）